#### Contato

Joinville - SC +55(47)98867-3102 (Mobile) diego\_madureira2007@hotmail .com

www.linkedin.com/in/diêgo-r-madureira-19025711b (LinkedIn) github.com/diegomadureira2007 (Portfolio)

#### Principais competências

Microsoft Power BI

**Pvthon** 

Propriedade intelectual

#### Languages

English (Limited Working)
Spanish (Limited Working)
Portuguese (Native or Bilingual)

#### Certifications

Análise e Visualização de dados: Excel, Power BI e Python

Propriedade Intelectual (Marcas; Indicações Geográficas; Patentes; Desenho Industrial; Tratados Internacionais; Contratos de Tecnologia; Direitos Autorais/ Proteção ao Software; Proteção de Novas Variedades de Plantas/ Cultivares; Concorrência Desleal).

Power BI Expert na prática

Full Stack (Back end:Java com Spring Boot; Front end:TypeScript com ReactJS)

Power Bl Completo - Do Básico ao Avançado

#### Honors-Awards

Professor homenageado Professor homenageado Professor homenageado

#### **Publications**

## Diêgo R. Madureira

Professor | Data Analysis | Mestre em Propriedade Intelectual e Transferência de Tecnologias para Inovação.

Joinville, Santa Catarina, Brasil

#### Resumo

Profissional apaixonado por inovação e tecnologia, com mestrado em Propriedade Intelectual e Transferência de Tecnologia para a Inovação, pós-graduação em Tecnologias para Aplicações WEB e bacharel em Sistemas de Informação. Possuo sólida experiência em Propriedade Intelectual, Arquitetura de Sistemas, Análise/Tratamento de dados, Desenvolvimento WEB (FRONT/BACK) e Infraestrutura. Comunicativo e ágil na aprendizagem, destacome pela habilidade de trabalho em equipe e assimilação rápida de novos conceitos. Conto com mais de 12 anos de experiência, tanto no cenário profissional em instituições de grande porte quanto na docência como professor/tutor em cursos de Tecnologia da Informação.

### Experiência

UniSociesc Centro Universitário Docente de Ensino Superior abril de 2024 - Present (6 meses) Joinville, Santa Catarina, Brasil

Disciplinas:

2024.1- Programação de Soluções Computacionais // Modelagem de Software

- Aptidões Técnicas Trabalhadas: Lógica de Programação; C; Programação
 Orientada a Objetos; JAVA; MySQL; Modelagem/Arquitetura de Software

Unisenai Santa Catarina

Docente do Ensino Superior em Análise e Desenvolvimento de Sistemas

junho de 2023 - Present (1 ano 4 meses)

Santa Catarina, Brasil

#### Turmas:

2023.2 - Turma de ADS

Propriedade Intelectual - Em Busca da Assinatura Digital - Vol.1

Propriedade Intelectual - Em Busca do Registro - Vol.2

2024.1 - Turma de ADS // Turma de Mecatrônica Industrial

- Aptidões Técnicas Trabalhadas: Lógica de Programação; Programação
 Orientada a Objetos; JAVA; C; C++; FrontEnd; BackEnd; Arduino.

Solutic Group

Business Analyst II (Data Analysis) maio de 2023 - Present (1 ano 5 meses)

Análise e tratamento de dados.

Alocado 100% para: PETROBRAS

Grupo Tigre

Systems Architecture Analyst (WEB/MOBILE) maio de 2022 - abril de 2023 (1 ano)

Joinville, Santa Catarina, Brasil

- Responsável por arquitetar melhorias e novas soluções em projetos WEB/ MOBILE;
- Sustentação em sistemas ativos e propor novas soluções técnicas;
- Líder em iniciativas de projetos de software Web/Mobile que envolvem os países: Brasil, Estados Unidos, Colômbia, Equador, Argentina, Paraguai, Peru, Chile, Uruguai e Bolívia;
- Responsável por intermediar as solicitações do Cliente / Negócio para a equipe de desenvolvimento utilizando metodologias ágeis (Scrum/Kaban);
- Solução e desenvolvimento em softwares com integrações que envolvem (SAP, Oracle, AWS, Azure, Business Intelligence - BI);
- Tratamento/Análise/Integração de dados.

#### Tel Contact Center

Analista de TI

julho de 2015 - novembro de 2021 (6 anos 5 meses)

Itabuna e Região, Brasil

- Analista local, responsável por todos os equipamentos de TI, suporte remoto;
- Responsável pela infraestrutura, com conhecimento em rede, telefonia IP, Windows Server; Linux Server; Firewall, Proxy, VPN.
- Responsável por realização de testes de novos sistemas em tecnologias voltada para Call Center, identificando erros, bugs ou falhas sistêmicas;
- Analista responsável pelos novos projetos junto ao cliente, entendendo as demandas e dificuldades para implementar um novo sistema;

- Análise, teste e desenvolvimento de sistemas objetivando otimizar demandas diárias:
- Análise, testes e propor soluções de correções em sistemas a nível operacional.

UNOPAR - Universidade Norte do Paraná Tutor do Curso de Analise e Desenvolvimento de Sistemas março de 2016 - abril de 2020 (4 anos 2 meses) Itabuna e Região, Brasil

- Responsável pelas rotinas educacionais, realizando acompanhamento e orientação aos alunos no processo de ensino e aprendizagem do curso, aplicação de provas e acompanhamento das atividades pedagógicas.
- Experiência em orientação e preparação de materiais didáticos para desenvolver e estimular o aprendizado dos alunos.
- Aptidão em técnicas e desenvolvimento de sistemas com as linguagens: JAVA; PHP; ANDROID; JAVASCRIPT; CSS; C#; C++;

IEPROL - Instituto de Educação Profissional Professor - Disciplinas: Informática e Estatística agosto de 2015 - dezembro de 2018 (3 anos 5 meses) Itabuna e Região, Brasil

- Professor de informática e estatística;
- Abordagem de temas recorrentes em concursos e processos seletivos.

Cable com. Telecomunicações

Técnico de tecnologia da informação
março de 2015 - junho de 2015 (4 meses)

Experiência com servidores e sistemas para prover internet para clientes da cidade.

#### Penalty

Tecnologia da Informação outubro de 2011 - agosto de 2013 (1 ano 11 meses)

- Responsável por todos os equipamentos de TI;
- Profissional de confiança para realizar atendimento nas unidades da Bahia (Itabuna e Itajuípe);
- Experiência em rede coorporativa e VOIP;
- Conhecimento em servidor de arquivos; Active Directory;
- Atendimento de chamados e serviço N2 (RITM TOTVS) e suporte remoto;

- Ministrar cursos e aulas de informática em atualização de sistemas e para novos funcionários;
- Desenvolvimento de sistemas para otimizar demandas diária.

# Comissão Executiva do Plano da Lavoura Cacaueira – CEPLAC Tecnologia da Informação 2010 - 2012 (2 anos)

- Responsável por todos os equipamentos de Tecnologia da Informação, manutenção de computadores, rede; serviço N2;
- Preparação e organização de eventos a nível nacional e mundial;
- Desenvolvimento de sistemas e das pages de cadastros dos eventos a nível nacional e mundial;
- Linguagens e bancos trabalhados: PHP, JAVA, JAVASCRIPT, SQL, MYSQL.

## Formação acadêmica

#### Universidade Estadual de Santa Cruz

Curso de Pós-Graduação Stricto Sensu - Mestrado, Programa de Pós-Graduação em Propriedade Intelectual e Transf. de Tec. para Inovação - PROFNIT® · (2019 - 2021)

#### Universidade Norte do Paraná

Pós Graduação em Tecnologias para Aplicações WEB, Programação da Web · (2013 - 2014)

#### Faculdade de Tecnologia e Ciências

Bacharel em Sistemas de Informação, Sistemas de informação · (2009 - 2012)